---
title: "R Notebook"
output: html_notebook
---

```{r}
library(data.table)
library(stringr)
```

```{r}
kprm <- readRDS("../data/kprm_df.rds")
head(kprm, n = 10)
```

```{r}
kprm[, .N, by = wakaty][order(-N)]
kprm[wakaty == 5, .N, wynik_rezultat][order(-N)]
kprm[wakaty == 5 & wynik_rezultat == "Wyniki naboru: nabór zakończony wyborem kandydatki/kandydata", .(wynik_szczegoly)]
```

Czyścimy kolumnę zawierającą wynik naboru

```{r}
kprm[, wynik_rezultat2 := str_remove(wynik_rezultat, "Wyniki naboru: ")]
kprm[, .N, wynik_rezultat2][order(-N)]
kprm[wynik_rezultat2 == "anulowano nabór", .N, .(szczegoly = tolower(wynik_szczegoly))][order(-N)]
```
Dzielimy na 3 kategorie

1 - wynik pozytywny - znaleziono kandydatów

c("nabór zakończony wyborem kandydatki/kandydata", "informacja o zatrudnieniu kandydatki/kandydata", 
 "nabór zakończony zatrudnieniem kandydatki/kandydata", "decyzja kandydatki/kandydata o rezygnacji z objęcia stanowiska")
 
2 - wynik negatywny - nie znaleziono kandydatów

Może być anulowano wynik ale powinna być informacja w kolumnie wynik_szczegoly, że jest brak ofert, nie było kadndyatów itp 

c("nabór zakończony bez wyboru kandydatki/kandydata", "brak ofert kandydatek/kandydatów", 
"nabór zakończony bez zatrudnienia kandydatki/kandydata", "nie wyłoniono najlepszych kandydatek/kandydatów", 
"nie zatrudniono kandydatki/kandydata", "oferty kandydatek/kandydatów nie spełniały wymagań formalnych")

3 - anulowano wynik 

c("brak ofert", "brak kandydatów", "nie wpłynęła żadna oferta")


```{r}
wyn1 <- c("nabór zakończony wyborem kandydatki/kandydata", "informacja o zatrudnieniu kandydatki/kandydata", 
          "nabór zakończony zatrudnieniem kandydatki/kandydata", "decyzja kandydatki/kandydata o rezygnacji z objęcia stanowiska")

wyn2a <- c("brak ofert", "brak kandydatów", "nie wpłynęła żadna oferta")
wyn2b <- c("nabór zakończony bez wyboru kandydatki/kandydata", "brak ofert kandydatek/kandydatów", 
           "nabór zakończony bez zatrudnienia kandydatki/kandydata", "nie wyłoniono najlepszych kandydatek/kandydatów", 
           "nie zatrudniono kandydatki/kandydata", "oferty kandydatek/kandydatów nie spełniały wymagań formalnych")

kprm[, wynik_naboru := fcase(wynik_rezultat2 %in% wyn1, "wynik pozytywny",
                             (wynik_rezultat2 == "anulowano nabór" & tolower(wynik_szczegoly) %in% wyn2a) |
                              wynik_rezultat2 %in% wyn2b, "wynik negatywny",
                             default = "anulowano")]

kprm[, .N, wynik_naboru]
```

Mamy przypadki gdzie podane są wymiary etatu w następujacy sposób:
- określony etat
- do wyboru (np. 1 lub 0.5, 1/2 lub 3/4)
- w przypadku gdy jest więcej niż jeden wakat może być podane tak 1 i 0.5, ...

```{r}
kprm[, .N, keyby=.(wakaty, etat)]
kprm[, etat2 := str_replace(etat, ",", ".")]
kprm[str_detect(etat2, "^\\d{1,2}\\s{0,1}/\\s{0,1}\\d{1,2}$"), etat2:=eval(parse(text = etat2))]
kprm[, .N, etat2][order(-N)]
```

```{r}
tail(kprm)
kprm[, .N, keyby=poz]
```

Zespół 1
- wyczyścił kolumnę etat - wyciągnąc informację o etacie z kolumny etat (część już zrobiliśmy w trakcie spotkania)
- wykszt - kolumna wykształcenie - trzy kolumny wyksz_min_pod wyksz_min_sr, wyksz_min_wyz 

Zespół 2
- dalszym czyszczeniem kolumny wynik_rezultat korzystająć z przykładów z tego notatnika (głównie przejrzeć "anulowano nabór" i jaka była przyczyna anulowania)
- dni_rekrtuacja - analiza według uzyskanej kolumny zawierającej rezultat rekrutacji

Zespół 3
- czyszczenie kolumny poz i przypisanie do odpowiedniej grupy zawodowej załącznik 1 z https://isap.sejm.gov.pl/isap.nsf/download.xsp/WDU20210000797/O/D20210797.pdf
- ewentualnie: doświadczenie na podstawie kolumny wymagania 


```{r}
kprm[, .N, poz ][order(N)]
```

```{r}
library(tidygeocoder)
library(rgugik)
```

```{r}
geocode(.tbl = data.frame(name = "afsaf",
                   addr= "87-500 Rypin, Poland"),
        addr)
```

```{r}
rgugik::geocodePL_get(address = "87-500 Rypin")
```


